sv: Kärna – vidhäftningstyp: Fast kärna; Lös kärna; Delvis lös kärna; Övrigt
el: Τύπος κουκουτσιού: Συμφυόκαρπο; Αποσπώμενο; Ημι-αποσπώμενο; Άλλο
th: การยึดเกาะของหิน: คลินสโตน; ฟรีสโตน; เซมิฟรีสโตน; อื่นๆ
cs: Uchycení pecky: Neoddělitelné od pecky; Dobře odlučitelné od pecky; Částečně odlučitelné od pecky; Jiné
nl: Pit hechting: Vast aan pit; Losse pit; Halflosse pit; Overig
zh-CN: 果核粘连度: 粘核; 离核; 半离核; 其他
lt-LT: Kauliuko atsiskyrimas: Kibiojo kauliuko; Laisvojo kauliuko; Pusiau laisvojo kauliuko; Kita
en: Stone adhesion: Clingstone; Freestone; Semi-freestone; Other
ro-RO: Aderența sâmburelui: Sâmbure aderent; Sâmbure neaderent; Sâmbure semiaderent; Altele
pl: Przyleganie pestki: Miąższ przylegający do pestki; Miąższ oddzielający się od pestki; Miąższ częściowo oddzielający się od pestki; Inne
hu: Kő tapadása: Maghoz tapadó; Magvaváló; Félig magvaváló; Egyéb
tr: Çekirdek ayrılma durumu: Çekirdeğe yapışık; Çekirdekten ayrılan; Kısmen çekirdekten ayrılan; Diğer
da: Stenvedhæftning: Fastsiddende sten; Løssiddende sten; Delvist løssiddende sten; Andet
ja: 石の接着性: クリングストーン (粘核); フリーストーン (離核); セミフリーストーン (半離核); その他
sl-SI: Oprijem koščice: Oprimka; Cepka; Polcepka; Drugo
pt-BR: Caroço aderência: Caroço aderente; Caroço solto; Caroço semissolto; Outro
nb: Steinklebing: Fast kjerne; Løs kjerne; Delvis løs kjerne; Annet
fr: Adhérence du noyau: Noyau adhérent; Noyau libre; Noyau semi-libre; Autre
bg-BG: Адхезия на камъните: С неотделяща се костилка; С отделяща се костилка; С полуотделяща се костилка; Друго
ko: 씨앗 분리 정도: 점핵종; 이핵종; 반이핵종; 기타
vi: Độ bám dính của hạt: Hạt dính; Hạt rời; Bán hạt rời; Khác
sk-SK: Priľnavosť kôstky: Neodlučiteľná kôstka; Odlučiteľná kôstka; Čiastočne odlučiteľná kôstka; Iné
de: Kernhaftung: Steinmürbe; Steinlösend; Halb steinlösend; Andere
pt-PT: Aderência do caroço: Caroço aderente; Caroço solto; Caroço semissolto; Outro
hr-HR: Prianjanje kamena: Kalanka (clingstone); Kalavka (freestone); Polukalavka; Ostalo
ru: Тип прилегания косточки: Неотделяющаяся косточка; Свободно отделяющаяся косточка; Частично отделяющаяся косточка; Другое
zh-TW: 果核黏附度: 黏核; 離核; 半離核; 其他
fi: Kiven irtoaminen: Kiinnikivinen; Irtokivinen; Puoli-irtokivinen; Muu
it: Adesione del nocciolo: Nocciolo aderente; Nocciolo libero; A nocciolo semi-libero; Altro
es: Adhesión del carozo: Hueso adherente; Hueso libre; Hueso semilibre; Otro